【裁判字號】    95,易,1387
【裁判日期】    951229
【裁判案由】    竊盜
【裁判全文】
臺灣彰化地方法院刑事判決              95年度易字第1387號
公  訴  人  臺灣彰化地方法院檢察署檢察官
被      告  乙○○
上列被告因竊盜等案件，經檢察官提起公訴（95年度偵字第9517
號），被告於準備程序中自白，本院聽取當事人意見後，裁定由
受命法官獨任行簡式審判程序，茲判決如下：
    主  文
乙○○如【附表】所示之罪，應執行有期徒刑貳年。
    事實及理由
一、犯罪事實：
  (一)乙○○自民國（下同）88年起，有贓物、觀察勒戒、強制戒
    治、施用毒品等多項前科，93年起因竊盜、施用毒品案件，
    分別經本院判處有期徒刑10月（93年易字1048號）、10月（
    94 年訴字351號），定執行刑1年6月確定，甫於95年6月13
    日縮刑期滿執行完畢。
  (二)乙○○出監後剛滿2個月，竟仍不知悔改，意圖為自己不法
    所有之犯意，於【附表】所示之時、地，持客觀上足以對人
    之生命、身體、安全構成威脅，具有危險性之一字螺絲起子
    2支，撬開【附表】所示之被害人住處之門鎖後，侵入竊得
    【附表】所示之財物，得手後，將所得現金、金飾變賣花用
    完畢，其餘物品則於95年8月18日凌晨搬至楊炳森（檢察官
    另案偵辦中）位於彰化縣花壇鄉○○村○○街52號住處寄放
    。
  (三)嗣經警於95年8月21日晚上7時30分許，在楊炳森上開住處扣
    得電腦主機、鍵盤、液晶螢幕、印表機、手提音響各1台、
    床頭音響1組、喇叭2台，而循線查知上情。
二、認定事實之證據及理由：
  (一)被告乙○○於警詢、偵查、本院審理中之自白，可以證明上
    述全部事實。
  (二)證人楊炳森於警詢及偵查中之證述（偵卷P.10、33），可證
    明被告於95年8月18日將扣押物品搬至證人住處寄放之事實
    。
  (三)被害人甲○○（偵卷P.14）、丙○○（偵卷P.13）、丁○○
    （偵卷P.15）、戊○○（偵卷P.16）等人警詢中之指訴，可
    證明失竊之事實。
  (四)現場照片數張及另案扣押之電腦主機、鍵盤、液晶螢幕、印
    表機、手提音響各1台、床頭音響1組、喇叭2台等物，可證
    明【附表】之事實。
  (五)綜上所述，本案事證明確，被告犯行已可認定。
三、論罪科刑：
  (一)核被告於附表內四項行為，依序犯：刑法第321條第1項第
    1、2、3款加重竊盜罪。刑法第321條第1項第2、3款加重
    竊盜罪。刑法第321條第1項第1、2、3款加重竊盜罪。
    刑法第321條第1項第2、3款加重竊盜罪。又刑法已於95年7
    月1日後刪除連續犯規定，故上述四罪應分論併罰。
  (二)被告有犯罪事實欄內之徒刑執行經過，甫於95年6月13日縮
    刑期滿執行完畢，出監後剛滿2個月，竟再犯下多數竊盜案
    件，應依刑法第47條第1項論以累犯，並加重其刑。
  (三)量刑審酌：被告有多項前科，素行不佳。被告自述國小
    畢業後，以水泥工為業，本有正當工作，但染上毒癮後，吸
    毒花費太大，缺錢鋌而走險，且所行竊之財物，價值不斐，
    所生危害非輕。被告犯後雖均已坦承犯行，態度良好，但
    均未與被害人達成和解。竊盜犯行造成被害人身心財產危
    害，實應譴責等一切情狀，各量刑如附表所示之刑期，並定
    應執行刑如主文。
  (四)犯案用工具一字起子，並未扣案，為免執行困難，故不宣告
    沒收。
四、適用法條：
  (一)刑事訴訟法第273條之1、第310條之2、第454條第1項。
  (二)刑法第321條第1項第1、2、3款、第47條第1項、第51條第5
    款。
  (三)刑法施行法第1-1條。
本案經檢察官鮑慧忠到庭執行職務。
中    華    民    國    95    年    12    月    29    日
                    刑事第一庭  法  官  葉明松
以上正本證明與原本無異。
如不服本判決，應於判決送達後10日內，向本院提出上訴狀（ 須
附繕本 ）。
告訴人或被害人對於判決如有不服具備理由請求檢察官上訴者，
其上訴期間之計算係以檢察官收受判決正本之日期為準。
中    華    民    國    95    年    12    月    29    日
                                書記官  于淑真
【附表】
┌──┬────┬───────┬────────────┬───────────┐
│編號│犯罪時間│  犯罪地點    │       行竊方式         │宣告刑主文            │
├──┼────┼───────┼────────────┼───────────┤
│  │95年8月 │彰化縣花壇鄉劉│以一字螺絲起子破壞該址鐵│乙○○犯夜間侵入住宅、│
│    │15日凌晨│厝村明德街242 │捲門2側門栓，侵入住宅， │毀越門扇、攜帶兇器竊盜│
│    │3時許   │號（福星商行）│竊取甲○○所有新台幣（下│罪，累犯，處有期徒刑捌│
│    │        │              │同）1900元及香菸10條。  │月。                  │
├──┼────┼───────┼────────────┼───────────┤
│  │95年8月 │彰化縣花壇鄉文│翻越該址圍牆，持上開工具│乙○○犯踰越牆垣、毀越│
│    │16日下午│德村宮口巷102 │破壞後門，侵入住宅（侵入│門扇、攜帶兇器竊盜罪，│
│    │5時許   │弄11號        │住宅罪未據起訴）竊取章建│累犯，處有期徒刑捌月。│
│    │        │              │志所有金手鍊1條（重5.2錢│                      │
│    │        │              │）。                    │                      │
├──┼────┼───────┼────────────┼───────────┤
│  │95年8月 │彰化縣秀水鄉莊│持上開工具撬開鐵捲門門鎖│乙○○犯夜間侵入住宅、│
│    │18日凌晨│雅村秀中街83號│後，侵入住宅竊取戊○○所│毀越門扇、攜帶兇器竊盜│
│    │2時許   │（智高英語短期│有筆記型電腦、電腦主機、│罪，累犯，處有期徒刑捌│
│    │        │補習班）      │鍵盤、液晶螢幕、印表機、│月。                  │
│    │        │              │手提音響各1台、床頭音響1│                      │
│    │        │              │組、喇叭2台。           │                      │
├──┼────┼───────┼────────────┼───────────┤
│  │95年8月 │彰化縣花壇鄉長│將該址1樓廁所窗戶拆下， │乙○○犯毀越門扇、攜帶│
│    │18日中午│沙村禾田巷218 │進入房屋（侵入住宅罪未據│兇器竊盜罪，累犯，處有│
│    │12時許  │弄3號         │起訴）後持上開工具破壞3 │期徒刑捌月。          │
│    │        │              │樓房間門鎖，竊取丁○○所│                      │
│    │        │              │有現金1900元。          │                      │
└──┴────┴───────┴────────────┴───────────┘
【附錄本案論罪法條】
中華民國刑法第321條
（加重竊盜罪）
犯竊盜罪而有左列情形之一者，處 6 月以上、 5 年以下有期徒
刑：
一  於夜間侵入住宅或有人居住之建築物、船艦或隱匿其內而犯
    之者。
二  毀越門扇、牆垣或其他安全設備而犯之者。
三  攜帶兇器而犯之者。
四  結夥三人以上而犯之者。
五  乘火災、水災或其他災害之際而犯之者。
六  在車站或埠頭而犯之者。
前項之未遂犯罰之。


司法院資訊處製作；財團法人民間司法改革基金會備份。
